【裁判字號】    95,簡抗,2
【裁判日期】    950420
【裁判案由】    詐欺
【裁判全文】
臺灣桃園地方法院刑事裁定               95年度簡抗字第2號
抗  告  人  臺灣桃園地方法院檢察署檢察官
被      告  甲○○
上列抗告人因被告詐欺案件，不服本院中華民國94年12月13日94
年度簡字第358 號第一審刑事裁定，提起抗告，本院管轄之第二
審合議庭裁定如下：
    主  文
抗告駁回。
    理  由
一、抗告意旨詳抗告書所載（如附件）。
二、按案件檢察官依通常程序起訴，經被告自白犯罪，法院認為
    宜以簡易判決處刑者，得不經通常審判程序，逕以簡易判決
    處刑；前條第1 項（即第451 條第1 項）之案件，被告於偵
    查中自白者，得向檢察官表示願受科刑之範圍或願意接受緩
    刑之宣告，檢察官同意者，應記明筆錄，並即以被告之表示
    為基礎，向法院求刑或為緩刑宣告之請求；被告自白犯罪未
    為第1 項之表示者，在審判中得向法院為之，檢察官亦得依
    被告之表示向法院求刑或請求為緩刑之宣告；依第451 條之
    1 之請求所為之科刑判決，不得上訴；原審法院認為上訴不
    合法律上之程式或法律上不應准許或其上訴權已經喪失者，
    應以裁定駁回之，刑事訴訟法第449 條第2 項、第451 條之
    1 第1 項、第3 項、第455 條之1 第2 項、第455 條之1 第
    3 項準用第362 條前段分別定有明文。
三、經查，本件被告甲○○於民國94年10月6 日本院94年度易字
    第890 號案件審判時已自白犯罪，並向本院表示願受拘役30
    日之科刑，而檢察官亦依被告之表示向本院具體求處拘役30
    日，有審判筆錄1 份在卷可稽，經原審改以簡易判決處刑（
    94年度簡字第358 號），並審酌被告曾有犯罪前科，其詐欺
    犯行對告訴人所生損害非輕，犯後先否認犯行後始坦白認罪
    ，然表示願賠償告訴人之損失，尚有悔意等一切情狀，認檢
    察官之求刑為適當，而依檢察官之請求判處被告拘役30日，
    揆諸前揭說明，抗告人對原審判決依法不得上訴，是抗告人
    所提之上訴顯屬法律上不應准許，且無從補正，原裁定引用
    刑事訴訟法第455 條之1 第3 項、第362 條前段之規定，駁
    回抗告人之上訴，並無不合。
四、抗告人雖以被告另於84年9 月初對林義宗涉犯詐欺罪，認該
    部分犯行與本院上開案件所論罪之部分有連續犯關係，依刑
    事訴訟法第455 條之10規定，仍得提起上訴為由，提起本件
    抗告。惟查，刑事訴訟法第455 條之10固規定：「依本編所
    為之科刑判決，不得上訴。但有第四百五十五條之四第一項
    第一款、第二款、第四款、第六款、第七款所定情形之一，
    或協商判決違反同條第二項之規定者，不在此限。」，然細
    稽該條文之文字內容，該條文之適用範圍實僅限於依「本編
    」所為之科刑判決，而該條文所稱之「本編」，依刑事訴訟
    法之體例觀之，顯指該法第7 編之1 「協商判決編」而言，
    則本院94年度簡字第358 號判決既屬依刑事訴訟法第7 編「
    簡易程序編」所為之判決，當無適用刑事訴訟法第455 條之
    10規定之可能。
五、綜上論述，本院94年度簡字第358 號判決依刑事訴訟法第45
    5 條之1 第2 項規定，抗告人既不得上訴，而該案件又無同
    法第455 條之10之適用，是本件抗告人之抗告為無理由，應
    予駁回。
據上論斷，依刑事訴訟法第455 條之1 第5 項、第412 條，裁定
如主文。
中    華    民    國    95    年    4     月    20    日
              刑事第十一庭  審判長法  官  蔡榮澤
                                  法  官  何俏美
                                  法  官  魏于傑
以上正本證明與原本無異。
不得抗告。
                                  書記官  林怡君
中    華    民    國    95    年    4     月    24    日


司法院資訊處製作；財團法人民間司法改革基金會備份。
